【裁判字號】    98,易,413
【裁判日期】    980923
【裁判案由】    竊盜
【裁判全文】
臺灣嘉義地方法院刑事判決               98年度易字第413號
公  訴  人  臺灣嘉義地方法院檢察署檢察官
被      告  甲○○
            丁○○
上列被告等因竊盜等案件，經檢察官提起公訴（98年度偵字第49
70號），本院改行簡式審判程序，判決如下：
    主  文
甲○○共同犯竊盜罪，累犯，處有期徒刑參月。又共同犯攜帶兇
器竊盜罪，累犯，處有期徒刑柒月；扣案之檳榔刀壹支沒收。應
執行有期徒刑玖月，扣案之檳榔刀壹支沒收。
丁○○共同犯竊盜罪，累犯，處有期徒刑肆月。又共同犯攜帶兇
器竊盜罪，累犯，處有期徒刑捌月；扣案之檳榔刀壹支沒收。應
執行有期徒刑拾壹月，扣案之檳榔刀壹支沒收。
    犯 罪 事 實
一、甲○○前因竊盜案件，經本院以96年度嘉簡字第98號判處有
    期徒刑5月確定，因毒品危害防制條例等案件，經本院以96
    年度訴字第197號判處應執行有期徒刑8月確定，上揭數罪經
    減刑裁定為應執行有期徒刑6月確定；又因竊盜等案件，經
    本院以96年度易字第174號判處應執行有期徒刑1年2月確定
    ，因毒品危害防制條例等案件，經本院以96年度訴字第360
    號判處應執行有期徒刑1年10月確定，而與上揭有期徒刑1年
    2月，經減刑裁定為應執行有期徒刑1年6月確定，並與上揭
    有期徒刑6月接續執行，於民國98年1月14日執行完畢。丁○○前因竊盜案件，經本院以95年度嘉簡字第1657號判處有期
    徒刑4月，於96年6月13日執行完畢。猶不知悔改，分別為下
    列犯行：
  (一)於98年5月17日22時許，丁○○騎乘車牌號碼KB3-850號重型
    機車附載甲○○，行經嘉義縣竹崎鄉昇平村舊社33號前時，
    見該處停放丙○○所有之車牌號碼5220-UJ號自用小客貨車
    （價值新臺幣〈下同〉50,000元），2人竟意圖為自己不法
    之所有，共同基於竊盜之犯意聯絡，由甲○○以其所有之機
    車鑰匙1支，進入自用小客貨車內徒手啟動駛離，葉松林則
    在旁等候接應把風，甲○○竊取自用小客貨車得手離去，丁○○則騎乘上揭機車跟隨在後。
  (二)甲○○與丁○○竊取上開自用小客貨車後，2人返回位於嘉
    義縣竹崎鄉文峰村檨仔寮6號甲○○住處，取出甲○○所有
    客觀上對人之生命、身體構成威脅足為兇器使用之檳榔刀1
    支後，2人復意圖為自己不法之所有，共同基於竊盜之犯意
    聯絡，於98年5月18日7時許，駕駛上揭自用小客貨車，攜帶
    上開檳榔刀1支，至高雄縣三民鄉○○村○○段第43地號乙○○所承租之檳榔園，以上揭檳榔刀採割檳榔，竊取檳榔約
    4,500顆得手，2人行竊後，於同日8時許，至嘉義縣竹崎鄉
    昇平村頂埔92-32號陳進崑所經營之菁仔行，出售上揭檳榔
    予不知情之陳進崑，得款6,750元，由甲○○、丁○○各分
    得3,700元、3,050元，2人並將上揭自用小客貨車棄置在失
    竊地點附近，再由丁○○騎乘上開機車附載甲○○離去。嗣
    於同日9時許，丙○○發現自用小客貨車失竊，口頭報警處
    理，於同日10時許，為警尋獲上揭自用小客貨車，車內並遺
    留有檳榔鬚，經調閱失竊地點附近監視錄影器，發現於同日
    8時39分許，丁○○騎乘上揭機車附載甲○○，往內埔方向
    行駛，單純主觀上懷疑係2人竊取上揭自用小客貨車，及另
    涉竊取檳榔之犯行，惟尚無確切之根據，而於同日11時許，
    經警至甲○○上揭住處，甲○○在未有偵查犯罪職權之公務
    員發覺前，當場承認上揭竊取自用小客貨車及檳榔之犯行，
    對於未發覺之犯罪自首而接受裁判，並扣得甲○○上揭檳榔
    刀1支及變賣檳榔所得價款現金3,600元。
二、案經嘉義縣警察局竹崎分局報請臺灣嘉義地方法院檢察署檢
    察官偵查起訴，本院改行簡式審判程序。
    理  由
一、訊據被告甲○○、丁○○對於上揭犯罪事實，於本院準備程
    序及審理時均坦承不諱（見本院卷第48-49、57-59頁），並
    經證人丙○○、乙○○、陳進崑於警詢時證述屬實（見警卷
    第14-15、17-20頁），且據被告甲○○、丁○○於偵查時結
    證明確（見偵卷第11-12、22-23頁），復有贓物認領保管單
    、汽車新領牌照登記書、合約書各1份、現場照片6張、監視
    錄影器翻拍照片2張附卷可稽（見警卷第22-24、26-29頁）
    ，另有檳榔刀1支及現金3,600元扣案可資佐證，足認被告2
    人之自白與事實相符，本件事證明確，被告2人之犯行均堪
    予認定。
二、論罪科刑部分：
  (一)按刑法第321條第1項第3款之攜帶兇器竊盜罪，係以行為人
    攜帶兇器竊盜為其加重條件。此所謂兇器，其種類並無限制
    ，凡客觀上足對人之生命、身體、安全構成威脅，具有危險
    性之兇器均屬之。且祇須行竊時攜帶此種具有危險性之兇器
    為已足，並不以攜帶之初有行兇之意圖為必要（最高法院著
    有79年臺上字第5253號判例可資參照）。本件犯罪事實欄一
    (二)犯行所使用之檳榔刀1支，質地堅硬，客觀上足以對人之
    生命、身體構成威脅，具有危險性，自屬兇器。犯罪事實欄
    一(一)部分，核被告甲○○、丁○○所為，均係犯刑法第320
    條第1項之竊盜罪；犯罪事實欄一(二)部分，核被告2人所為，
    均係犯刑法第321條第1項第3款之攜帶兇器竊盜罪。被告2人
    共同犯罪，彼此間有犯意聯絡及行為分擔，均為共同正犯。
    被告2人所犯上開2罪，犯意各別，行為互殊，應予分論併罰
    。被告甲○○前因竊盜案件，經本院以96年度嘉簡字第98號
    判處有期徒刑5月確定，因毒品危害防制條例等案件，經本
    院以96年度訴字第197號判處應執行有期徒刑8月確定，上揭
    數罪經減刑裁定為應執行有期徒刑6月確定；又因竊盜等案
    件，經本院以96年度易字第174號判處應執行有期徒刑1年2
    月確定，因毒品危害防制條例等案件，經本院以96年度訴字
    第36 0號判處應執行有期徒刑1年10月確定，而與上揭有期
    徒刑1年2月，經減刑裁定為應執行有期徒刑1年6月確定，並
    與上揭有期徒刑6月接續執行，於98年1月14日執行完畢；被
    告丁○○前因竊盜案件，經本院以95年度嘉簡字第1657號判
    處有期徒刑4月，於96年6月13日執行完畢，此有其等臺灣高
    等法院被告前案紀錄表各1份在卷可參，其等受徒刑之執行
    完畢後，5年以內故意再犯本件有期徒刑以上之罪，均為累
    犯，各應依刑法第47條第1項規定加重其刑。
  (二)按犯人在犯罪未發覺之前，向檢察官或司法警察官告知其犯
    罪，而不逃避接受裁判，即與刑法第62條規定自首之條件相
    符，不以言明自首並願受裁判為必要，又該條所謂未發覺之
    罪，固非以有偵查犯罪權之機關或人員確知其人犯罪無誤為
    必要，而對於其發生嫌疑時，即得謂為已發覺；但此項對犯
    人之嫌疑，仍須有確切之根據得為合理之可疑者，始足當之
    ，若單純主觀上之懷疑，要不得謂已發生嫌疑（最高法院85
    年度台上字第4908號裁判可資參照）。查本件係因於98年5
    月18日9時許，被害人丙○○發現自用小客貨車失竊，口頭
    報警處理，於同日10時許，為警尋獲上揭自用小客貨車，車
    內並遺留有檳榔鬚，經調閱失竊地點附近監視錄影器，發現
    於同日8時39分許，被告丁○○騎乘上揭機車附載被告甲○○，往內埔方向行駛，單純主觀上懷疑係2人竊取上揭自用
    小客車，惟尚無確切之根據，於同日11時許，經警至被告甲○○上揭住處，被告甲○○在未有偵查犯罪職權之公務員發
    覺前，當場承認上揭竊取自用小客貨車及檳榔犯行乙節，業
    據被告甲○○於本院審理時供述在卷（見本院卷第60頁），
    並有職務報告1份附卷可憑（見本院卷第43-44頁），是被告
    甲○○對於未發覺之上揭犯罪自首而接受裁判，爰依刑法第
    62條前段規定減輕其刑，並先就累犯加重後減輕其刑。爰審
    酌被告甲○○、丁○○國中肄業之智識程度，年輕力壯不思
    正途獲取財物，行為之手段，所竊取之物品價值，被害人等
    所受之損害，及被告2人坦承犯行之犯後態度良好，惟尚未
    與被害人等達成和解等一切情狀，各量處如主文所示之刑，
    及定其應執行之刑，以示懲儆。扣案之檳榔刀1支，係被告
    甲○○所有供犯罪所用之物，業據被告甲○○於本院審理時
    供承在卷（見本院卷第57頁），爰依刑法第38條第1項第2款
    宣告沒收。
  (三)按刑法第38條第1項第3款規定因犯罪所得之物得沒收者，依
    同條第3項前段規定，以屬於犯人者為限，始得為之，如第
    三人對於該物在法律上得主張權利者，即不在得沒收之列。
    又所謂犯罪所得之物，乃指因犯罪所直接取得之原物而言。
    若非因犯罪直接所得之物，如變賣盜贓或詐欺、侵占之物所
    得之價金，即不得依此規定諭知沒收（最高法院18年上字第
    1202號判例、93年度台上字第4270號判決意旨參照）。扣案
    之現金3,600元，係被告2人竊取檳榔變賣出售後所得之價款
    ，此為被告甲○○於本院審理時供述在卷（見本院卷第57頁
    ），既非被告2人因竊盜犯罪所直接取得之原物，揆諸上開
    裁判，自無從依刑法第38條第1項第3款規定沒收。至被告甲○○所有供竊取自用小客貨車之鑰匙1支，業已丟棄滅失，已
    據被告甲○○於本院審理時供述在卷（見本院卷第58頁），
    是既無證據證明仍屬存在，爰不另為沒收之諭知，併此敘明
    。
據上論斷，應依刑事訴訟法第273條之1第1項、第299條第1項前
段，刑法第28條、第320條第1項、第321條第1項第3款、第47條
第1項、第62條前段、第51條第5款、第38條第1項第2款，刑法施
行法第1條之1第1項、第2項前段，判決如主文。
本案經檢察官曹合一到庭執行職務。
中    華    民    國    98    年    9     月    23    日
                       刑事第二庭  法  官  卓春慧
以上正本證明與原本無異。
如不服本判決應於收受判決後10日內向本院提出上訴書狀，並應
敘述具體理由；其未敘述上訴理由者，應於上訴期間屆滿後20日
內向本院補提理由書（均須按他造當事人之人數附繕本）「切勿
逕送上級法院」。告訴人或被害人如對於本判決不服者，應具備
理由請求檢察官上訴，其上訴期間之計算係以檢察官收受判決正
本之日期為準。
中    華    民    國    98    年    9     月    23    日
                                   書記官  李玫娜
附錄本案論罪科刑法條全文：
刑法第320條第1項：
意圖為自己或第三人不法之所有，而竊取他人之動產者，為竊盜
罪，處5年以下有期徒刑、拘役或5百元以下罰金。
刑法第321條第1項第3款：
犯竊盜罪而有左列情形之一者，處6月以上5年以下有期徒刑：
三  攜帶兇器而犯之者。


司法院資訊處製作；財團法人民間司法改革基金會備份。
